# 进口设备，委托代理费是否可入固定资产账面价值

提问人：wx_5c749c6d769e 时间：2022-04-29 10:47:20
请问：我公司委托代理人进口一批不征税的设备，合同金额 1 亿元，报关金额 9000 万，代理人开具“经纪代理服务-代理关费的”普通发票给 1000 万给我们， 1000 万可以入固定资产原值吗。合同并没有约定清楚代理费，合同上约定的是设备款 1 亿元。代理人无法获取 1 亿元的形式发票。急

回答人：chenyiwei
根据《企业会计准则第 4 号——固定资产》第八条：“外购固定资产的成本，包括购买价款、相关税费、使固定资产达到预定可使用状态前所发生的可归属于该项资产的运输费、装卸费、安装费和专业人员服务费等。 不以一笔款项购入多项没有单独标价的固定资产，应当按照各项固定资产公允价值比例对总成本进行分配，分别确定各项固定资产的成本。”
据此，因为该项代理费与购建固定资产直接相关，是其成本的必要组成部分，故应资本化计入固定资产成本。